# 租赁修改生效日在资产负债表日后、报告日前，是否需要进行会计处理

提问人：CurieLai1107 时间：2023-02-09 20:49:27
A企业北京分公司办公室租赁合同租赁期为 2021 年 3 月 1 日至 2023 年 2 月 28 日。 2023 年 2 月中旬，A企业与出租方就延长租赁期达成一致协议并签订合同。合同约定，租赁物、租赁面积未发生变化；租期延长 3 年，租赁期为 2023 年3 月至 2026 年 2 月；租金从30,000上涨至32,000。财务报告报出日定于 2023 年 3 月2x日。
根据规定，企业应在租赁修改生效日对租赁修改进行会计处理。租赁修改生效日，是指双方就相关租赁修改达成一致的日期。
此时，租赁修改生效日为资产负债表日后、财务报告批准报出日之前，属于资产负债表日后事项。资产负债表日后调整事项，是指对资产负债表日已经存在的情况提供了新的或进一步证据的事项。
我们认为，资产负债表日前，A企业无关闭北京分公司的意向，因此很有可能续签租赁合同并延长租赁期。而租赁修改生效日又发生在资产负债表日后、财务报告批准日之前，属于对资产负债表日已经存在的情况提供了新的或进一步证据的事项。因此，我们认为应该将租赁期延长的相关账务处理于 2022 年 12 月 31 日入账。
请问以上的理解是否有误呢？

回答人：chenyiwei
该事项仍属于非调整事项。虽然在“资产负债表日前，A企业无关闭北京分公司的意向，因此很有可能续签租赁合同并延长租赁期”，但这仅仅是A的单方面意向，最终达成协议是在资产负债表日后，所以属于资产负债表日后非调整事项。
另一方面，如果确属调整事项，则要考虑此前对租赁期的估计是否存在差错，需追溯重述前期比较数据。